# 合伙企业投资（占89%股权）一家公司后完全委托另一投资者经营，账务怎么处理

提问人：wangjingna 时间：2016-06-02 17:26:34
我单位为一家合伙企业，今年投资一家公司，占该公司89%的股权，但协议约定被投资公司长期委托另一投资者（占该公司11%的股权）经营，我单位只收取固定管理费，这种情况是否不需要编制合并报表？账务怎么处理？是做到可供出售金融资产还是做到长期股权投资？

回答人：chenyiwei
为何你公司只收取固定金额的管理费？该股东是否给你企业提供了保证本金安全和固定收益的承诺？如果是，则你公司实质上属于债权投资，被投资企业不纳入你公司的合并报表范围。

提问人：wangjingna 时间：2016-06-06 21:11:39
是固定收益，但没保证本金安全，而且被投资公司的章程上明确规定了我企业占89%的股权，全部委托另一股东管理，应该也不是债权的概念

回答人：chenyiwei
最好再了解相关背景。仅有固定收益而不保证本金安全是无意义的。请注意提供完整的关键背景信息。